【裁判字號】    98,訴,289
【裁判日期】    980408
【裁判案由】    違反毒品危害防制條例
【裁判全文】
臺灣臺南地方法院刑事判決               98年度訴字第289號
公  訴  人  臺灣臺南地方法院檢察署檢察官
被      告  甲○○
上列被告因違反毒品危害防制條例案件，經檢察官提起公訴（97
年度毒偵字第3121號），被告就犯罪事實為有罪之陳述，本院合
議庭裁定由受命法官獨任進行簡式審判程序，判決如下：
    主  文
甲○○施用第一級毒品，累犯，處有期徒刑肆月，如易科罰金，
以新臺幣壹仟元折算壹日，注射針筒壹支沒收；又施用第二級毒
品，累犯，處有期徒刑參月，如易科罰金，以新臺幣壹仟元折算
壹日，玻璃球管壹個沒收並銷燬之。應執行有期徒刑陸月，如易
科罰金，以新臺幣壹仟元折算壹日，注射針筒壹支沒收，玻璃球
管壹個沒收並銷燬之。
    事  實
一、甲○○前因犯施用毒品案件，經令入臺灣臺南戒治所執行強
    制戒治，於民國93年10月11日停止處分之執行出所，並由臺
    灣臺南地方法院檢察署檢察官以93年度戒毒偵字第232號不
    起訴處分確定。又其於86年、87年間曾因竊盜（本院86年度
    易字第2292號）、麻藥（本院86年度易緝字第243號）、盜
    匪、竊盜（上開2罪見臺灣高等法院臺南分院87年度上易字
    第889號）案件，經法院分別判處有期徒刑6月、10月、8月
    、1年，經定執行刑為有期徒刑2年8月確定，於96年7月16
    日執行完畢出監。詎其仍不之悔改，復分別基於施用第一級
    毒品海洛因及第二級毒品甲基安非他命之犯意，於上開強制
    戒治執行完畢後5年內之97年10月16日凌晨2時許，在臺南市
    ○○路○段之某電動玩具店內，以將海洛因置入針筒加水後
    注射之方式，施用海洛因1次；另以將甲基安非他命置入玻
    璃球管內，自外部點火燒烤進而吸食揮發氣體之方式，施用
    甲基安非他命1次。嗣於97年10月18日17時許，經警在臺南
    市○○路、怡安路口對其盤查，其主動自首坦承有施用上開
    毒品，並同意警方對其採取尿液送驗，發現檢驗結果呈嗎啡
    及甲基安非他命陽性反應。
二、案經臺南市警察局第三分局報請臺灣臺南地方法院檢察署檢
    察官偵查起訴。
    理  由
一、本件係經被告甲○○於準備程序當庭表示認罪，而經本院裁
    定以簡式審判程序審理，則依據刑事訴訟法第273條之2、同
    法第159條第2項之規定，不適用傳聞法則有關限制證據能力
    之相關規定，合先敘明。
二、上揭犯罪事實，業據被告甲○○於偵、審理中坦承不諱，並
    有被告所有之甲基安非他命2包扣案可資佐證。又被告之尿
    液經送驗結果，有嗎啡及甲基安非他命陽性反應，亦有詮昕
    科技股份有限公司97年11月4日出具之尿液檢驗報告1份附卷
    可憑。事證明確，被告犯行洵堪認定。
三、核被告甲○○所為，係犯毒品危害防制條例第10條第1項之
    施用第一級毒品罪及毒品危害防制條例第10條第2項之施用
    第二級毒品罪。被告持有第一級及第二級毒品之低度行為已
    為施用之高度行為吸收，不另論罪。被告犯罪後，於未被發
    覺前向警自首，有警詢筆錄及採尿同意書附卷可資佐證，爰
    依刑法第62條前段之規定，減輕其刑。又被告有上開事實欄
    所載之有期徒刑前科並於96年7月16日執行完畢出監之事實
    ，有刑案資料查註紀錄表及臺灣高等法院被告前案紀錄表附
    卷可稽，其於執行完畢後，5年以內故意再犯本件有期徒刑
    以上之上開2罪，為累犯，均應依刑法第47條第1項之規定，
    加重其刑，並先加後減。被告上開所犯施用第一級毒品罪及
    施用第二級毒品罪，犯意各別、構成要件不同，應分論併罰
    。審酌被告施用毒品在性質上乃屬對於其自己身心健康之自
    我戕害之行為，辜負父母、師長之教誨及社會期待每一個國
    民均屬身心健康之人，能帶給社會正面意義而非負面造成社
    會之負擔，被告無視於此，不知深切反省，並審酌被告之品
    行、犯罪之動機、目的、手段，其智識教育程度為高職肄業
    、生活經濟狀況不佳及被告係自首且事後坦承犯行等一切情
    狀，爰分別量處如主文所示之刑，並定其應執行刑為有期徒
    刑6月及諭知易科罰金之折算標準，以示懲儆。又被告施用
    毒品所用之注射針筒1支及玻璃球管1個均未扣案，惟亦不能
    證明已經滅失，注射針筒1支，應依刑法第38條第1項第2款
    規定，宣告沒收；玻璃球管1個係專供施用第二級毒品所用
    之器具，不問屬於犯人與否，應依毒品危害防制條例第18條
    第1項前段規定宣告沒收並銷燬之。
據上論斷，應依刑事訴訟法第273條之1第1項、第299條第1項前
段，毒品危害防制條例第10條第1項、第2項、第18條第1項前段
，刑法第11條前段、第47條第1項、第62條前段、第51條第5款、
第38條第1項第2款，判決如主文。
本案經檢察官乙○○到庭執行職務
中    華    民    國    98    年    4     月     8    日
                  刑事第一庭    法  官  林勝利
以上正本證明與原本無異。
如不服本判決應於收受本判後10日內向本院提出上訴書狀，並應
敘述具體理由。如未敘述上訴理由者，應於上訴期間屆滿後20日
內向本院補提理由書狀（均須按他造當事人之人數附繕本）「切
勿逕送上級法院」。
                                書記官  陳世勳
中    華    民    國    98    年    4     月     8    日
附錄本案論罪科刑法條全文：
毒品危害防制條例第10條：
施用第一級毒品者，處6月以上5年以下有期徒刑。
施用第二級毒品者，處3年以下有期徒刑。


司法院資訊處製作；財團法人民間司法改革基金會備份。
